408Edepot - Archives communales déposées de Pesmes
Archives Départementales de la Haute-Saône
- ARCHIVES MODERNES
  - CULTES
    - Culte. -Conflit entre le sieur Petitin, épicier, et le sieur Borel, receveur de la fabrique de Pesmes, relatif au paiement d'une somme, pour fournitures du matériel qui a servi à l'illumination de l'église de Pesmes (1790). Droit de pâturage appartenant à la fabrique de Pesmes, sur une partie de la prairie de Pesmes (1880). Pièces relatives à la vente de deux statues, provenant de la chapelle dite de Résie ou d'Andelot, par la fabrique au sieur Jamarin, antiquaire à Pesmes (1880). Marché de bedeau (an VII). Paiement de la pension du curé de Pesmes (1795). Comptes de la fabrique de l'église de Pesmes (1879). Budgets de la fabrique de l'église (1870-1881). Suppression de l'indemnité annuelle destinée à la fabrique de Pesmes (1886). Legs Solinard fait à la fabrique (1885). Demande de classement de la chapelle dite "de Résie ou d'Andelot", dans l'église dite Saint-Hilaire à Pesmes (1878). 20 pièces papier., 1790-1886; 408 Edepot 172; P1
      BUDGET; COMPTE DE GESTION
      DONS-ET-LEGS; EDIFICE CULTUEL; VIE RELIGIEUSE
      JAMARIN
  - ASSISTANCE ET PREVOYANCE
    - Bureau de bienfaisance. Registre des délibérations du bureau. 1 registre cartonné., 1873-1911; 408 Edepot 173; Q1
      AIDE SOCIALE
    - Bureau de bienfaisance. Registre des délibérations du bureau. 1 registre cartonné., 1912-1951; 408 Edepot 174; Q2
    - Bureau de bienfaisance. Registre servant à l'inscription des actes et arrêtés du bureau du canton de Pesmes (1824-1873). Nomination de membres de la commission administrative du bureau (1928-1953). 1 registre cartonné, 19 pièces papier., 1824-1953; 408 Edepot 175; Q3
    - Bureau de bienfaisance. Budgets et chapitres additionnels aux budgets du bureau (1843-1844, 1848-1890). Comptes de gestion du bureau (1810-1832, 1838-1885). 149 pièces papier., 1810-1890; 408 Edepot 176; Q4
    - Bureau de bienfaisance. Etats des indigents de la commune de Pesmes, désignés pour recevoir des secours (1828-1874). Décompte des remises servant de base à la fixation du traitement du receveur du bureau (1867-1873). Dons effectués par des particuliers de Pesmes, en faveur des indigents (1817). Testament du sieur Guichard, curé de la paroisse de Pesmes, en faveur du bureau de bienfaisance de Pesmes (1854-1855). 610 pièces papier., 1817-1874; 408 Edepot 177; Q5
      GUICHARD
    - Application des lois d'assistance et de prévoyance. Versement des retraites des militaires installés à Pesmes (an X-an XIII). Livres à souches des certificats délivrés par le maire de Pesmes aux nourrices, sevreuses ou gardeuses (1878-1908). Registre des déclarations des nourrices de la commune (1878-1930). Bulletins de placement d'enfants en nourrice (1930). 28 pièces papier, dont 1 registre cartonné., An X-1930; 408 Edepot 178; Q6
      AIDE SOCIALE; AIDE SOCIALE A L'ENFANCE
    - Registre des délibérations de la commission d'assistance aux vieillards, infirmes et incurables de la ville de Pesmes. 1 registre cartonné., 1911-1961; 408 Edepot 179; Q7
  - INSTRUCTION PUBLIQUE-SCIENCES, LETTRES ET ARTS
    - Instruction primaire. Registre des délibérations du "comité gratuit et de charité", chargé de surveiller et encourager l'instruction primaire dans le canton de Pesmes (1816-1822); la deuxième partie du registre est destinée à l'inscription des délibérations du comité de surveillance locale de l'instruction primaire de la commune de Pesmes (1834-1856). 1 registre relié parchemin., 1816-1856; 408 Edepot 180; R1
      VIE SCOLAIRE
    - Instruction primaire. -Création d'une caisse des écoles dans la commune de Pesmes (1882). Nomination d'un membre de la délégation cantonale de Pesmes (1895). Marchés d'instituteurs (1800-1893). Traitement de l'instituteur de Pesmes (1878-1894). Remplacement de la gardienne d'asile (1893). Extraits du registre d'appel des écoles de Pesmes (1882-1892). Listes des enfants âgés de 6 à 13 ans, dressés en accord avec la commission municipale scolaire (1882-1889). Gratuité de l'enseignement primaire (1861). Laïcisation des écoles de filles de Pesmes (1887-1888). Fermeture des écoles, due à l'épidémie de rougeole (1888). Don du sieur César Ancey, négociant à Marseille (Bouche-du-Rhône) pour concourir aux dépenses du premier établissement d'une école de Frères à Pesmes (1855). Amélioration des locaux et des mobiliers scolaires (1874). Délivrance des subventions par la commission départementale, pour l'acquisition de mobiliers scolaires (1886-1891). Dépenses scolaires pour la commune de Pesmes (1889-1890). Liste des élèves diplômés de l'école vétérinaires de Lyon, à la suite des examens généraux de l'année scolaire (1886-1887). Vente des instruments de la fanfare "des Enfants de Pesmes" (1888-1890). Concession d'un quart de bourse, accordé par la commission départementale, à l'élève Gaby, de Pesmes (1891). 164 pièces papier., 1800-1895; 408 Edepot 181; R2
      LISTE NOMINATIVE
      DONS-ET-LEGS; VIE SCOLAIRE
      LYON; PESMES
      ANCEY (César); GABY
  - DOCUMENTS D'ORIGINE PRIVEE
    - Pétitions des particuliers de la commune de Pesmes (1792-1793). Rapport présenté au conseil d'arrondissement de Gray, par le sieur Isoard, sous-préfet de Gray (1851). 12 pièces papier., 1792-1851; 408 Edepot 182; S1
      RAPPORT
      ISOARD